# 预收 50 万的款项，预开了 100 万的发票，如何重分类为合同负债还是其他流动负债？

提问人：havinganiceday 时间：2022-05-26 21:10:34
求助各位大佬，假设公司预收了预收了 50 万的款项，预开了 100 万的发票，税率13%，这个重分类为合同负债和其他流动负债应该怎么区分?
是否应该是第一种：合同负债：50W-100W/113%*13% 其他流动负债： 0
第二种：合同负债：50W/113% 其他流动负债：50W/113%-100W/113%(会是个负数）
我觉得在上面这种情况下，我预收账款里面没有了待转销的税额，
应该是第一种，说实话有点晕。求各位大佬指教！

回答人：chenyiwei
已经全额开具发票，那么就形成了相应的全额纳税义务，此时应直接确认“应交税费——应交增值税（销项税额）”而不是仅仅确认“其他流动负债”。此时的税额为100*13/113.合同负债的金额为50*100/113。
差额部分确认一项应收账款或者其他流动资产，代表因就尚未收到的剩余 50 万款项缴纳税款而有权向客户收取的金额。